【裁判字號】    88,秩抗,8
【裁判日期】    890111
【裁判案由】    違反社會秩序維護法
【裁判全文】
臺灣士林地方法院普通庭裁定                          八十八年度秩抗字第八號
    抗  告  人  甲○○
    即被移送人
右抗告人因違反社會秩序維護法案件，不服本院士林簡易庭於八十八年七月三十日所
為第一審裁定（八十八年度士秩第一六五號），提起抗告，本院普通庭為第二審裁定
如左：
    主  文
原裁定撤銷。
甲○○不罰。
    事實及證據理由
一、抗告意旨略以：查本件被移送人甲○○係以經營餐廳為業，並非經營公共危險物
    品及高壓氣體之公司行號，關於製造、運輸、販賣、儲存易燃、易爆或其他危險
    物品之營業，自無經營公共危險物品及高壓氣體各類事業之分類及安全管理辦法
    第四條規定之適用，本於罪刑法定主義原則，原裁定係違法裁定，應予撤銷。抗
    告人經營之餐廳，儲放液化石油氣每桶容量二百公斤裝，然實際僅六十四公斤裝
    ，除此之外本容器置於通風良好之窗戶附近處所，並設置遮隔輻射熱之隔牆等必
    要措施，保持容器溫度在四十度Ｃ以下，已善盡注意事項及周遭安全，並做好完
    善之措施，亦無違反社會秩序維護法第六十五條第四款，不注意燃料物品之堆置
    使用，或在燃料物品之附近攜用或放置易起火警之物等情形，惟為因應全國餐廳
    之需要，行政院勞工委員會及台灣省政府勞工處定有「液化石油氣之消費設備及
    第一種供應之設備為基準」是高內容積在二五一公斤以下之規定。依上規定，餐
    廳設置二五一公斤以下高壓氣體係符合規定，抗告人並無不當之處，原審裁定處
    罰新台幣一萬五千元，顯有違誤，爰狀請  鈞院鑒核，撤銷原裁定，而為適法之
    裁定，以保權益，實感德便。
二、經查，本件抗告人甲○○固於民國八十八年二月十一日下午三時三十分，在台北
    縣淡水鎮○○路一二九號其所經營之吉六福餐廳，為台北縣消防局查獲儲放液化
    石油氣二百公斤裝鋼瓶三桶，即以違反「經營公共危險物品及高壓氣體各類事業
    之分類及安全管理辦法」第七十六條之規定開出勸導單，限於五日內改善，並由
    台北縣警察局淡水分局以抗告人違反社會秩序維護法第六十五條第一項第四款之
    規定函送本院士林簡易庭，經本院士林簡易庭認抗告人不注意燃料物品之堆置使
    用，不聽禁止，處罰鍰新台幣一萬五千元。惟查：
（一）按社會秩序維護法第六十五條第四款固規定：不注意燃料物品之堆置使用，或
      在燃料物品之附近攜用或放置易起火警之物，不聽禁止者，處三日以下拘留或
      新臺幣一萬八千元以下罰鍰。惟本件抗告人甲○○於其所經營之吉六福餐廳內
      係直立放置瓦斯鋼瓶三桶於地面，有卷附臺北縣消防局現場照片二幀可稽，且
      台北縣消防局第三大隊淡水分隊於八十八年二月十一日對吉六福餐廳所開立之
      勸導單僅認該餐廳有關液化石油氣之儲存量超出「經營公共危險物品及高壓氣
      體各類事業之分類及安全管理辦法」所規範之營業使用不得超過六十四公斤，
      並未認其堆放液化石油氣有無「不注意燃料物品之堆置使用」或有「在燃料物
      品之附近攜用或放置易起火警之物」，故主管機關並未對此部分有何「禁止」
      之命令，要與上開規定「不聽禁止」之要件不符，自難以上開規定相繩。
（二）又按「經營公共危險物品及高壓氣體各類事業之分類及安全管理辦法」之規範
      對象為：實業用爆炸物業、爆竹煙火業、液體燃料業、製造、分裝、販賣或儲
      存上開各業以外公用危險物品之事業，該辦法第四條定有明文，而本件抗告人
      所營之吉六福餐廳為飲食業，有臺北縣政府營利事業登記證一份可按，未在上
      開辦法規範之列，顯非社會秩序維護法第六十三條第一項第七款所規範之「關
      於製造、運輸、販賣、貯存易燃、易爆或其他危險物品之營業」至明（臺灣省
      警務處八十一年四月十一日警刑司字第三三六三五號函參照），自無從依該條
      規定裁處，附此說明。
綜上，原審未予詳查，遽以抗告人違反社會秩序維護法第六十五條第四款之規定，裁
處罰鍰新台幣一萬五千元，於法尚有未合，抗告人之抗告為有理由，爰依社會秩序維
護法第五十八條、第九十二條、刑事訴訟法第四百十三條，撤銷原裁定，並諭知抗告
人不罰。
中      華      民      國      八十九      年      一    月    十七    日
                                臺灣士林地方法院普通庭
                                    審判長法  官  林  清  吉
                                          法  官  彭  幸  鳴
                                          法  官  詹  朝  傑
右正本證明與原本無異。
本裁定不得再抗告。
                                          書記官  胡  巧  雲
中      華      民      國      八十九      年      一    月    十七    日


司法院資訊處製作；財團法人民間司法改革基金會備份。
